臺灣彰化地方法院刑事判決　　　　　　　100年度易字第701號
公　訴　人　臺灣彰化地方法院檢察署檢察官
被　　　告　陳國華
　　　　　　（現於法務部矯正署臺中監獄臺中分監執行中）
上列被告因傷害案件，經檢察官提起公訴（100年度偵字第3795
號），本院判決如下：
    主  文
陳國華犯傷害罪，累犯，處有期徒刑陸月，如易科罰金以新台幣
壹仟元折算壹日。
扣案之水果刀壹支沒收。
    事  實
一、陳國華前於民國96年間先因竊盜案件，經臺灣臺中地方法院
    以96年度易字第2130號判決處有期徒刑3月，如易科罰金以
    新台幣1仟元折算1日確定；後於同年，再因違反毒品危害防
    制條例案件，經同院以96年度訴字第694號判決處有期徒刑1
    年2月確定，後上開2案又經同院以96年度聲減字第4685號裁
    定減刑為有期徒刑1月又15日；有期徒刑7月，並定應執行刑
    為有期徒刑8月確定，於98年1月22日縮刑期滿，翌日（23日
    日）執行完畢出監。詎仍不知悔改，於100年4月24日晚間23
    時20分許，在彰化縣彰化市○○路24巷3號1樓居處（該處係
    陳國華與馬紹新等人合租處），因細故與帶有酒意之友人馬
    紹新產生爭怨懟，竟基於傷害之犯意，於該時、地，持其所
    有之水果刀（刀刃帶有鋸子狀）1支，對馬紹新之右手食指
    予以揮砍，使馬紹新受有右手食指撕裂傷合併肌腱損傷之傷
    害，而彰化縣警察局彰化分局生路派出所員警據報，於同日
    23 時50分許，至彰化縣彰化市○○路24巷3號處逮獲陳國華
    ，並扣得上開水果刀（刀刃帶有鋸子狀）1支。
二、案經被害人馬紹新訴由彰化縣警察局彰化分局報告臺灣彰化
    地方法院檢察署檢察官偵查起訴。
    理  由
壹、程序方面（證據能力）：
一、按被告以外之人於偵查中向檢察官所為陳述，除顯有不可信
    之情況者外，得為證據，刑事訴訟法第159條之1第2項定有
    明文。偵查中對被告以外之人（包括證人、鑑定人、告訴人
    、被害人及共同被告等）所為之偵查筆錄，或被告以外之人
    向檢察官所提之書面陳述，性質上均屬傳聞證據。惟現階段
    刑事訴訟法規定檢察官代表國家偵查犯罪、實施公訴，依法
    其有訊問被告、證人及鑑定人之權，證人、鑑定人且須具結
    ，而實務運作時，檢察官偵查中向被告以外之人所取得之陳
    述，原則上均能遵守法律規定，不致違法取供，其可信度極
    高，職是，被告以外之人前於偵查中已具結而為證述，除反
    對該項供述得具有證據能力之一方，已釋明「顯有不可信之
    情況」之理由外，不宜以該證人未能於審判中接受他造之反
    對詰問為，即遽指該證人於偵查中之陳述不具證據能力。且
    所謂不可信性情況，法院應審酌被告以外之人於陳述時之外
    在環境及情況，例如：陳述時之心理狀況、有無受到外力干
    擾等，以為判斷之依據。本件證人即告訴人馬紹新於檢察官
    偵查中，以證人之身分陳述，經告以具結義務及偽證處罰後
    ，於命證人朗讀結文後具結，其係於負擔偽證罪之處罰心理
    下證述，並以具結擔保其供述之真實性，又無受其他不當外
    力干擾之情形，是依上說明，上開證人馬紹新於偵查中之證
    言自具有證據能力。
二、本判決後引之證據，除一之說明外，本件檢察官及被告於審
    理程序中，並未提出爭執，且迄於言詞辯論終結前，均未主
    張有不得為證據之情形，應認均已同意本案卷內之證據資料
    均得作為本案證據，且經本院審酌後，認無不適當之情形，
    是本案卷內之證據均有證據能力，合先敘明。
貳、實體方面：
一、訊據被告陳國華固承認於上開時、地持水果刀1支與告訴人
    馬紹新碰面之事實，惟矢口否認有傷害之犯行，並辨稱：伊
    係要進入上開位於彰化縣彰化市○○路24巷3號1樓之合租，
    但告訴人馬紹新不肯，於互推門扇時，不小心劃到告訴人馬
    紹，使告訴人馬紹新受有傷害，但絕非出於故意云云。但查
    ：
  (一)被告陳國華於上開時、地，持上揭水果刀如何出手傷害告訴
    人馬紹新，使告訴人馬紹新受有右手食指撕裂傷合併肌腱損
    傷等情，業據證人即馬紹新於警詢、偵查時，指證明確（見
    彰化縣警察局彰化分局彰警分偵字第1000014729號第8頁；
    偵查卷宗26頁。即於警詢時，證稱：他就突然持鋸子刀【按
    應係刀刃帶有鋸子狀之水果刀】用刀柄部位劃向我胸前，再
    用鋸子刀刃砍答我右手掌部位；於偵查中，證稱：我開外面
    的門時，用左手開門，右手往前比說進來睡覺他的刀子就拿
    起來往我手上下去等語），且有現場照片6幀及財團法人彰
    化基督教醫院10 0年6月2日100彰基醫事字第100060006號函
    及函附病歷資料影本1份在卷可佐，復有水果刀1支扣案可稽
    。
  (二)被告陳國華於警詢中，辯稱：「不是我砍傷，我不知道他如
    何受傷」（見同上警卷第6頁）；後於偵查中，又先稱：「
    應該是當時我要拿刀子出去，他跟我搶，那時候劃到的」，
    嗣又改稱：「因為刀拿在我右手，我雙手要推進去，他雙手
    要推出來，就不小心劃到」（見同上偵查卷宗第22、29頁）
    ，彼此互有不同，顯見被告陳國華為求脫罪，一再淡化犯行
    。
  (三)依上開彰化基督教醫院函附病歷資料影本所示，告訴人即傷
    患馬紹新之傷勢係右手食指撕裂傷合併肌腱損傷，此顯係帶
    有力道揮刀行為所致，絕非如被告陳國華所辯：於互推時，
    不小心劃到云云，所得以致成之傷。
  (四)是綜上，顯見被告陳國華所辯，均係淡化本身犯行之詞，不
    可採信。從而，本件罪證明確，被告陳國華確涉有傷害之犯
    行，堪可認定。
二、核被告陳國華所為，係犯刑法第277條第1項之普通傷害罪。
    查被告陳國華前於96年間先因竊盜案件，經臺灣臺中地方法
    院以96年度易字第2130號判決處有期徒刑3月，如易科罰金
    以新台幣1仟元折算1日確定；後於同年，再因違反毒品危害
    防制條例案件，經同院以96年度訴字第694號判決處有期徒
    刑1 年2月確定，後上開2案又經同院以96年度聲減字第4685
    號裁定減刑為有期徒刑1月又15日；有期徒刑7月，並定應執
    行刑為有期徒刑8月確定，於98年1月22日縮刑期滿，翌日（
    23日日）執行完畢出監，有臺灣彰化地法院檢察署刑案資料
    查註紀錄表在卷可稽，於5年內再犯本件有期徒刑以上之罪
    ，為累犯，依刑法第47條第1項規定加重其刑。爰審酌被告
    陳國華與被害人馬紹新係熟識之友人，理當和睦相處，惟因
    細故，即持水果刀出手傷害，實不足暨參酌被害人馬紹新之
    傷勢輕重與暨其等犯罪手段、目的、教育程度、所生危害等
    一切情狀，量處如主文所示之刑，並諭知易科罰金之折算標
    準，以示懲警。扣案之水果刀1支係被告陳國華所有，且為
    供本件犯罪所用之物，已如上述，故依刑法第38條第1項第2
    款規定，宣告沒收。
據上論斷，應依刑事訴訟法第299條第1項前段，刑法第277條第1
項、第47條第1項、第41條第1項前段，第38條第1項第2款，刑法
施行法第1條之1，判決如主文。
本案經檢察官黃顗雯到庭執行職務。
中    華    民    國  100    年    10    月    31    日
                  刑事第三庭         法  官  洪志賢
以上正本證明與原本無異。
如不服本判決應於收受判決後10日內向本院提出上訴書狀，並應
敘述具體理由；其未敘述上訴理由者，應於上訴期間屆滿後20日
內向本院補提理由書（均須按他造當事人之人數附繕本）「切勿
逕送上級法院」。
告訴人或被害人對於判決如有不服具備理由請求檢察官上訴者，
其上訴期間之計算係以檢察官收受判決正本之日期為準。
中    華    民    國   100    年    10    月    31    日
                                      書記官  許億先
附錄本案論罪科刑法條全文：
中華民國刑法第277條
（普通傷害罪）
傷害人之身體或健康者，處 3 年以下有期徒刑、拘役或 1 千元
以下罰金。
犯前項之罪因而致人於死者，處無期徒刑或 7 年以上有期徒刑
；致重傷者，處 3 年以上 10 年以下有期徒刑。